最高法院刑事判決　　　　　　　　　　　　　　　八十六年度台上字第一四○八號
　　上 訴 人
　　兼反訴人　陳宗耀
　　反訴被告　曾錦長
右上訴人因竊盜及反訴誣告案件，不服台灣高等法院台中分院中華民國八十五年十二
月十二日第二審判決（八十四年度上訴字第二四八五號，自訴案號：台灣南投地方法
院八十四年度自字第一號），提起上訴，本院判決如左：
    主  文
上訴駁回。
    理  由
一竊盜部分：
按刑事訴訟法第三百七十六條所列各罪之案件，經第二審判決者，不得上訴於第三審
法院，此觀該條文之規定甚明。本件上訴人陳宗耀所犯竊盜部分，原判決係維持第一
審論處上訴人刑法第三百二十條第一項竊盜罪刑（緩刑四年），駁回上訴人對此部分
之第二審上訴。查該罪名屬刑事訴訟法第三百七十六條第一款之案件，依首開說明，
既經第二審判決，即告確定，自不得上訴於第三審法院，上訴人就此部分提起上訴，
顯為法所不許，應予駁回。
二誣告部分：
按刑事訴訟法第三百七十七條規定，上訴於第三審法院，非以判決違背法令為理由，
不得為之。是提起第三審上訴，應以原判決違背法令為理由，係屬法定要件。如果上
訴理由狀並未依據卷內訴訟資料，具體指摘原判決不適用何種法則或如何適用不當者
，應認其上訴為違背法律上之程式，予以駁回。本件上訴人反訴自訴人曾錦長誣告部
分，原判決依查證結果，認上訴人確有竊取曾錦長所營致力工業有限公司（下稱致力
公司）所有拉線機器之鐵架一部（即前開竊盜部分），另據證人吳東龍、吳昭明證實
致力公司於民國八十三年七月及十一月三十日發現短少船板、帆、操縱桿、高度規、
沖床模板及氣泡紙，證人劉仁川、張秀燕、吳國榮亦證實曾見上訴人於八十三年十月
十四日晚上駕駛致力公司之車輛載運該公司鐵管，而上訴人復自承於八十三年十一月
五日未辦離職手續即悄然離開致力公司，並確有以致力公司名義向其他公司、行號購
買燈飾材料，從事燈飾業務，且所營燈飾業務之營利未歸致力公司等情，因以曾錦長
據此而自訴上訴人竊取致力公司物品及背信，係基於合理之懷疑而為，並非故意虛構
事實，不能遽以誣告罪責相繩，而維持第一審諭知曾錦長無罪之判決。上訴意旨並未
依據卷內訴訟資料，具體表明原判決此部分有何違背法令，僅漫指證人等之陳述互相
矛盾及不實，曾錦長係虛構事實，聯合他人誣告上訴人云云，依前開說明，自非以原
判決違法為上訴第三審理由，應認其此部分上訴為違背法律上之程式，併予駁回。
據上論結，應依刑事訴訟法第三百九十五條前段，判決如主文。
中      華      民      國    八十六    年      三      月     十四     日
                              最高法院刑事第二庭
                                  審判長法官  施  文  仁
                                        法官  陳  炳  煌
                                        法官  張  淳  淙
                                        法官  洪  文  章
                                        法官  林  錦  芳
      右正本證明與原本無異
                                              書  記  官
中      華      民      國    八十六    年      三      月    二十四    日
